【裁判字號】    99,簡,721
【裁判日期】    991012
【裁判案由】    詐欺
【裁判全文】
臺灣臺中地方法院刑事判決              99年度簡字第721號
公  訴  人  臺灣臺中地方法院檢察署檢察官
被      告  乙○○
上列被告因詐欺案件，經檢察官提起公訴（99年度偵字第15043
號），本院訊問被告自白後，逕以簡易判決處刑如下：
    主  文
乙○○幫助意圖為自己不法之所有，以詐術使人將本人之物交付
，處有期徒刑伍月，如易科罰金，以新臺幣壹仟元折算壹日。
    事實及理由
一、本件除於證據部分，補充被告乙○○於本院之自白外，餘犯
    罪事實、證據及應適用之法條，均引用附件檢察官聲請簡易
    判決處刑書所載。
二、核被告乙○○所為，係犯刑法第30條第1項前段、第339條第
    1項之幫助詐欺取財罪。又被告幫助真實姓名年籍不詳之成
    年人所屬詐欺集團犯詐欺取財罪，為幫助犯，爰依刑法第30
    條第2項規定，按正犯之刑減輕之。
三、爰審酌被告為國中畢業，以駕駛大卡車、打零工為業之中年
    男子，前因偽造文書案經本院90年訴字第636號判決判處有
    期徒刑3月，獲緩刑寬典，仍不知警惕，貪圖新台幣（下同
    ）8千元，而將自己申辦之中國信託商業銀行豐原分行帳戶
    出售予詐欺集團使用，實際上助長詐騙財產犯罪之風氣，造
    成執法人員難以追查詐騙集團成員之真實身分，且被害人甲
    ○○因此損失80萬元，及被告犯後原於警、偵訊中辯稱：「
    我是辦理小額貸款，對方叫我把提款卡跟密碼交給他」云云
    ，於本院始認罪，態度尚稱良好，惟尚未與被害人甲○○達
    成和解、賠償損失等一切情狀，量處如主文所示之刑，並諭
    知易科罰金之折算標準。至被告所開立上開帳戶之金融卡等
    物，已交付犯罪集團使用，而非其持有中，又非違禁物，未
    免將來執行困難，爰不諭知沒收，附此敘明。
四、應依刑事訴訟法第449條第2項，刑法第30條第1項前段、第2
    項、第339條第1項、第41條第1項前段，刑法施行法第1條之
    1，逕以簡易判決處刑如主文。
五、如不服本件判決，得附繕本自收受送達之日起10日內，向本
    院提起上訴。
中    華    民    國    99    年    10    月    12    日
                  刑事第三庭  法  官  蕭一弘
以上正本證明與原本無異。
如不服本判決，應於收受送達後10日內向本院提出上訴書狀（應
附繕本）。
                               書記官 黃士益
中    華    民    國    99    年    10    月    12    日
附錄本判決論罪之法律條文：
中華民國刑法第339條：
意圖為自己或第三人不法之所有，以詐術使人將本人或第三人之
物交付者，處5年以下有期徒刑、拘役或科或併科1千元以下罰金
。
以前項方法得財產上不法之利益或使第三人得之者，亦同。
前二項之未遂犯罰之。

司法院資訊處製作；財團法人民間司法改革基金會備份。
